臺灣宜蘭地方法院刑事判決　　　　　　　 96年度訴字第304號
公　訴　人　臺灣宜蘭地方法院檢察署檢察官
被　　　告　丙○○原名張柏呈.
選任辯護人　包漢銘律師
上列被告因偽造文書等案件，經檢察官提起公訴（95年度偵緝字
第269號），檢察官聲請改依協商程序而為判決，本院判決如下
：
    主      文
丙○○意圖為自己不法之所有，而侵占自己持有他人之物，處有
期徒刑壹年。減為有期徒刑陸月，如易科罰金，以銀元參佰元即
新臺幣玖佰元折算壹日，緩刑參年。
    事實及理由
一、緣丙○○（原名張柏呈、張家喻）與乙○○、陳怡如係遠房
    親戚關係，因丙○○於民國94年間擔任中國信託商業銀行宜
    蘭分行行銷副理，負責辦理信用貸款等業務，適乙○○受陳
    怡如之託，欲以乙○○之名義辦理貸款，乙○○乃於94年5
    、6月間，交付其身分證一張及國泰世華商業銀行宜蘭分行
    帳號000000000000號帳戶之存摺一本、印鑑章一顆予丙○○
    ，委託丙○○代為向中國信託商業銀行宜蘭分行申辦信用貸
    款新臺幣三十萬元，且指定所貸得之款項應撥入其上開國泰
    世華商業銀行宜蘭分行帳戶內，並再委託丙○○於貸款核撥
    下來後，持其所交付上開帳戶之存摺及印鑑章，自國泰世華
    商業銀行宜蘭分行帳戶內，將所貸得之款項領出並轉交予陳
    怡如。嗣貸款手續完成，中國信託商業銀行蘭分行於94年6
    月3日將乙○○所申貸之新臺幣二十八萬二千九百七十元電
    匯至乙○○上開國泰世華商業銀行宜蘭分行帳戶內，丙○○
    即於94年6月3日下午3時許，指示不知情之助理甲○○（原
    名何昭嬉）持前揭乙○○帳戶之存摺及印鑑章，至國泰世華
    商業銀行宜蘭分行填寫取款憑條，自乙○○上開帳戶內提領
    新臺幣二十八萬二千九百元，詎丙○○於取得上開新臺幣二
    十八萬二千九百元後，並未依約將之轉交給陳怡如，亦未將
    之交付予乙○○，反而基於意圖為自己不法所有之侵占犯意
    ，將其所持有、屬乙○○所有之新臺幣二十八萬二千九百元
    ，全數侵吞入己，並花用殆盡。嗣因中國信託商業銀行宜蘭
    分行通知乙○○上開貸款已核撥後，乙○○查詢發現陳怡如
    及自己均未取得上開款項而發覺有異，經報警處理後，始為
    警方循線查知上情。
二、證據：
1、被告丙○○（原名張柏呈、張家喻）之自白。
2、證人乙○○之證詞。
3、證人甲○○（原名何昭嬉）之證詞。
4、證人陳怡如之證詞。
5、中國信託商業銀行個人信貸申請書暨約定書一件。
6、中國信託商業銀行匯款申請書一件。
7、國泰世華商業銀行宜蘭分行帳號000000000000號帳戶之存摺
   存款對帳單一件。
8、乙○○身分證及印章相片三張。
9、國泰世華商業銀行宜蘭分行監視錄影畫面翻拍相片十張。
10、中國信託商業銀行客戶申辦信貸案件權利義務確認書一件。
11、中國信託商業銀行個人信貸借據暨約定書一件。
12、國泰世華商業銀行宜蘭分行96年8月28日（96）國世宜蘭字
    第44號函附之活期儲蓄存款取款憑條一件。
三、本件經檢察官與被告丙○○於審判外達成協商之合意且被告
    丙○○已認罪，其合意內容為：被告丙○○願受科刑範圍為
    有期徒刑一年，減為有期徒刑六月，如易科罰金，以銀元三
    百元即新臺幣九百元折算一日，緩刑三年。經查，上開協商
    合意並無刑事訴訟法第455條之4第1項所列情形之一，檢察
    官聲請改依協商程序而為判決，本院爰不經言詞辯論，於協
    商合意範圍內為協商判決，合予敘明（註：本件起訴書原記
    載被告之犯行為行使偽造私文書、業務上侵占、詐欺取財，
    所犯法條則為刑法第216條、第210條、第336條第2項、第33
    9條第1項，嗣經蒞庭公訴檢察官更正本件起訴之犯罪事實僅
    為前揭一所載之侵占犯行，所犯法條則為刑法第335條第1項
    ，其後被告丙○○對於上開更正後之犯罪事實業已認罪，並
    已於檢察官達成前揭協商之合意，併此敘明。）。
四、應適用之法條：刑事訴訟法第455條之4第2項，刑法第2條第
    1項前段、第335條第1項、第74條第1項第1款，95年7月1日
    修正生效前刑法第41條第1項前段，罰金罰鍰提高標準條例
    第1條前段，95年7月1日修正生效前罰金罰鍰提高標準條例
    第2條，現行法規所定貨幣單位折算新臺幣條例第2條，中華
    民國九十六年罪犯減刑條例第2條第1項第3款、第7條、第9
    條，判決如主文。
五、本判決除有刑事訴訟法第455條之4第1項第1款、第2款、第4
    款、第6款、第7款所定情形之一，或違反同條第2項規定者
    外，檢察官與被告均不得上訴。
六、如有前項得上訴之情形，得自收受判決送達之日起10日內，
    向本院提出上訴書狀，上訴於第二審法院。
中　　華　　民　　國　　96　　年　　12　　月　　7　　日
                  刑事第三庭審判長法  官  林惠玲
                                  法  官  鄧晴馨
                                  法  官  劉家祥
以上正本證明與原本無異。
                                  書記官  邱淑秋
中　　華　　民　　國　　96　　年　　12　　月　　11　　日
附錄本案論罪科刑法條全文：
◎刑法第335條第1項（普通侵占罪）
意圖為自己或第三人不法之所有，而侵占自己持有他人之物者，
處 5 年以下有期徒刑、拘役或科或併科 1 千元以下罰金。
◎刑事訴訟法第455條之4（不得為協商判決之情形）
有下列情形之一者，法院不得為協商判決：
一、有前條第 2 項之撤銷合意或撤回協商聲請者。
二、被告協商之意思非出於自由意志者。
三、協商之合意顯有不當或顯失公平者。
四、被告所犯之罪非第 455 條之 2 第 1 項所定得以聲請協商判
    決者。
五、法院認定之事實顯與協商合意之事實不符者。
六、被告有其他較重之裁判上一罪之犯罪事實者。
七、法院認應諭知免刑或免訴、不受理者。
除有前項所定情形之一者外，法院應不經言詞辯論，於協商合意
範圍內為判決。法院為協商判決所科之刑，以宣告緩刑、2年以
下有期徒刑、拘役或罰金為限。
當事人如有第 455 條之 2 第 1 項第 2 款至第 4 款之合意，法
院應記載於筆錄或判決書內。
法院依協商範圍為判決時，第 455 條之 2 第 1 項第 3 款、第
 4 款並得為民事強制執行名義。
◎刑事訴訟法第455條之10第1項（不得上訴之除外情形）
依本編所為之科刑判決，不得上訴。但有第455條之4第1項第
1款、第2款、第4款、第6款、第7款所定情形之一，或協商判決
違反同條第 2 項之規定者，不在此限。
